臺灣臺北地方法院刑事判決　　　　　　　100年度易字第225號
公　訴　人　臺灣臺北地方法院檢察署檢察官
被　　　告　彭雲禎
上列被告因毒品危害防制條例案件，經檢察官提起公訴（99年度
毒偵字第4100號），因被告於準備程序中就被訴事實為有罪之陳
述，經告以簡式審判之旨，並聽取意見後，裁定進行簡式審判程
序，本院判決如下：
    主    文
彭雲禎施用第二級毒品，累犯，處有期徒刑陸月，如易科罰金，
以新臺幣壹仟元折算壹日。扣案之甲基安非他命壹包（驗餘淨重
壹點壹公克）暨直接用以盛裝甲基安非他命之包裝袋壹只均沒
收銷燬之。
    犯罪事實
一、彭雲禎前於民國95年間，因違反毒品危害防制條例之施用第
    二級毒品行為，經臺灣士林地方法院以95年度毒聲字第457
    號裁定送觀察、勒戒後，因認有繼續施用毒品之傾向，再經
    同法院以96年度毒聲字第207號裁定令入戒治處所施以強制
    戒治，於97年2月4日執行完畢釋放，並經臺灣士林地方法院
    檢察署檢察官以97年度戒毒偵字第21號不起訴處分書為不起
    訴處分確定。
二、又於98年間因先後3次施用第二級毒品案件，經本院以98年
    度簡字第1355號簡易判決、98年度易字第1291號判決、99年
    度易緝字第55號判決均判處有期徒刑4月確定，上開罪刑並
    經本院以99年度聲字第1275號裁定應執行有期徒刑8月確定
    ，於99年11月14日執行完畢。
三、詎彭雲禎仍不知戒絕毒癮，於前開強制戒治處分執行完畢釋
    放後5年內，又基於施用第二級毒品甲基安非他命之犯意，
    於99年11月20日20時許，在其位於臺北市○○區○○街318
    號4樓之住處，以將甲基安非他命置於玻璃球管吸食器內，
    再點火燒烤吸食其煙霧之方式，施用甲基安非他命1次。嗣
    於同年月翌（21）日18時10分許在臺北市○○區○○路與汀
    州路口處因形跡可疑遭警攔檢盤查，經警查知彭雲禎為毒品
    列管人口並經其同意搜索後，自彭雲禎上衣左邊口袋扣得甲
    基安非他命1包（驗餘淨重1.31公克），復經其同意於同日
    採集其尿液送驗，確呈甲基安非他命陽性反應。
四、案經臺北市政府警察局文山第二分局報告臺灣臺北地方法院
    檢察署檢察官偵查起訴。
    理    由
一、本件被告彭雲禎所犯係死刑、無期徒刑或最輕本刑為3年以
    上有期徒刑或高等法院管轄第一審案件以外之罪，其於準備
    程序期日就被訴事實為有罪之陳述，經本院告知簡式審判程
    式之旨，並聽取公訴人及被告之意見後，依刑事訴訟法第27
    3 條之1第1項規定，裁定進行簡式審判程序，是依刑事訴訟
    法第273條之2規定，本件之證據調查，不受同法第159條第1
    項、第161條之1、第161條之3、第163條之1及第164條至第
    170 條規定之限制，合先敘明。
二、前揭事實業據被告彭雲禎迭於警詢、偵訊、本院準備程序期
    日及審理中坦承不諱，且經警採集其尿液送臺灣尖端先進生
    技醫藥股份有限公司以酵素免疫分析法初步篩檢及氣相層析
    質譜儀法確認檢驗，結果呈甲基安非他命陽性反應，有該公
    司報告日期：99年12月1日，報告序號：文山二-4號之濫用
    藥物檢驗報告1紙（見偵查卷第85頁）在卷可稽，並有臺北
    市政府警察局偵辦毒品案件尿液檢體委驗單1紙及照片2幀附
    卷足憑（見偵查卷第35頁、第88頁）。而扣案之白色透明晶
    體一袋，經送驗亦含甲基安非他命成分（驗餘淨重1.31公克
    ），此亦有臺北市政府警察局99年12月16日北市鑑毒字第30
    0號鑑驗通知書1份附卷可參（見偵查卷第99頁）。是認被告
    上揭自白與事實相符，應依法論科。
三、論罪科刑之理由：
  (一)按甲基安非他命屬毒品危害防制條例第2條第2項第2款所指
    之第二級毒品，不得非法施用。核被告所為，係犯毒品危害
    防制條例第10條第2項之施用第二級毒品罪。其施用前持有
    毒品甲基安非他命，為施用行為之當然手段，不另論罪。
  (二)被告曾受如犯罪事實欄二所示有期徒刑之宣告並經執行完畢
    ，有臺灣高等法院被告前案紀錄表1份附於本院卷可參，其
    於有期徒刑執行完畢後5年內，故意再犯本件有期徒刑以上
    之罪，為累犯，應依刑法第47條第1項之規定加重其刑。
  (三)爰審酌被告：(1)曾因施用毒品犯行，業經強制戒治執行完
    畢，仍無視國家杜絕毒品之政策，猶再施用第二級毒品1次
    ；(2)惟施用毒品係對於自身健康之戕害行為，對他人權益
    尚無損害；(3)犯後尚知坦承犯行等一切情狀，量處如主文
    所示之刑。
四、沒收部分：
    扣案之白色晶體一袋，經送臺北市政府警察局鑑定，檢出含
    有甲基安非他命成分，有該局上開鑑驗通知書在卷可稽，則
    該扣案之甲基安非他命1包（驗餘淨重1.31公克）為查獲之
    第二級毒品，屬違禁物，另用以盛裝上開毒品所用包裝袋1
    只，以現今所採行之鑑驗方式，包裝袋上仍會殘留微量毒品
    而無法將之完全析離，是上開第二級毒品甲基安非他命晶體
    1 包及用以盛裝毒品所用之包裝袋1只，均應依毒品危害防
    制條例第18條第1項前段規定宣告沒收銷燬之。另鑑驗耗損
    之第二級毒品甲基安非他命，既已滅失，爰不再行諭知沒收
    銷燬。
五、據上論斷，應依刑事訴訟法第273條之1第1項、第299條第1
    項前段，毒品危害防制條例第10條第2項、第18條第1項前段
    ，刑法第11條、47條第1項、第41條第1項前段，判決如主文
    。
本案經檢察官高一書到庭執行職務。
中    華    民    國   100    年    2     月    18    日
                  臺灣臺北地方法院刑事第八庭
                              法  官  古瑞君
以上正本與原本無異。
如不服本判決應於收受送達後10日內向本院提出上訴書狀，並應
敘述具體理由；其未敘述上訴理由者，應於上訴期間屆滿後20日
內向本院補提理由書（均須按他造當事人之人數附繕本）「切勿
逕送上級法院」。
                              書記官  莊宜諳
中    華    民    國   100    年    2     月    18    日
附錄本案論罪科刑法條全文：
毒品危害防制條例第10條
施用第一級毒品者，處 6 月以上 5 年以下有期徒刑。
施用第二級毒品者，處 3 年以下有期徒刑。